【裁判字號】    97,訴,1812
【裁判日期】    970523
【裁判案由】    搶奪等
【裁判全文】
臺灣板橋地方法院刑事判決              97年度訴字第1812號
公  訴  人  臺灣板橋地方法院檢察署檢察官
被      告  乙○○
                    （現於臺灣臺北監獄臺北分監執行）
            丙○○
                      號4樓
                    （現於桃園女子監獄附設戒治所戒治）
上列被告等因搶奪等案件，經檢察官提起公訴（九十七年度偵字
第八六二九號），暨追加起訴（九十七年度偵字第一○○八九號
），本院判決如下：
    主  文
乙○○竊盜，累犯，處有期徒刑陸月，扣案之機車鑰匙壹支沒收
；又共同意圖為自己不法之所有，而搶奪他人之動產，累犯，處
有期徒刑壹年；又共同意圖為自己不法之所有，而搶奪他人之動
產，累犯，處有期徒刑壹年，應執行有期徒刑貳年貳月。扣案之
機車鑰匙壹支沒收。
丙○○共同意圖為自己不法之所有，而搶奪他人之動產，累犯，
處有期徒刑壹年；又共同意圖為自己不法之所有，而搶奪他人之
動產，累犯，處有期徒刑壹年；應執行有期徒刑壹年捌月。
    事  實
一、乙○○因竊盜案件，經本院以九十三年度簡字第二七四號判
    決判處有期徒刑四月確定；又因施用第一級、第二級毒品案
    件，經臺灣臺北地方法院以九十三年度訴字第五六二號判決
    判處有期徒刑七月、四月確定；上開案件經定應執行刑為有
    期徒刑一年二月，甫於民國九十四年七月二十六日執行完畢
    （構成累犯）。丙○○曾因搶奪案件，經臺灣臺北地方法院
    以九十一年度訴字第五七五號判決判處有期徒刑八月確定，
    於九十二年四月二十八日執行完畢；又因偽造署押案件，經
    本院以九十三年度簡字第四一七二號判決判處有期徒刑三月
    確定，於九十四年七月六日執行完畢（構成累犯）。竟不知
    悔改，於九十七年三月四日十一時許，在臺北縣板橋市○○
    路忠義巷十六弄口，乙○○見四下無人，竟意圖為自己不法
    之所有，以自備之機車鑰匙一支，竊取甲○○所有之車號Ｍ
    ＥＡ－６７５號重型機車，得手後作為搶奪之交通工具。乙○○、丙○○缺錢花用，竟共同意圖為自己不法之所有，基
    於搶奪之犯意聯絡，於同日二十一時三十分許，由乙○○騎
    乘前開竊盜之機車，後搭載不知悉前開機車為贓物之丙○○
    ，在臺北縣三重市○路○街、忠孝路口，趁人不備，由丙○○下手搶奪丁○○所有之皮包一只，得手後，取出皮包內之
    ＰＨＳ手機一支，旋將皮包及皮包內之教師識別證、影印卡
    等物丟棄。另於同日二十二時十分許，在臺北縣三重市○○
    街及集美街口，由乙○○騎乘上開機車，搭載丙○○，以相
    同方式，搶奪戊○○所有之ＬＶ皮包一個，得手後逃逸，戊○○大聲呼救，見義勇為之民眾李政達、林育緯騎乘機車隨
    後追捕，嗣於同日二十二時十五分許在臺北縣三重市○○○
    路二四九號前乙○○、丙○○因閃躲追捕而摔倒在地，為到
    場之員警逮捕，扣得供乙○○所有竊盜所用之機車鑰匙一支
    。
二、案經丁○○訴由臺北縣政府警察局三重分局報請臺灣板橋地
    方法院檢察署檢察官偵查起訴暨追加起訴。
    理  由
一、訊據被告乙○○、丙○○對於上開犯罪事實坦承不諱，核與
    被害人甲○○、丁○○、戊○○於警詢中指述相符，復有車
    籍查詢－基本資料詳細畫面一紙、手機照片二張、贓物認領
    保管單三紙、扣案之機車鑰匙一支佐證，被告二人自白核與
    事實相符，本件事證明確，本件事證已臻明確，被告二人犯
    行洵堪認定。
二、核被告乙○○所為，係犯刑法第三百二十條第一項竊盜罪、
    同法第三百二十五條第一項搶奪罪。被告丙○○所為，係犯
    同法第三百二十五條第一項搶奪罪。被告二人就搶奪丁○○
    、戊○○之財物間，有犯意聯絡，行為分擔，為共同正犯。
    被告乙○○所犯上開三罪，被告丙○○所犯上開二罪，犯意
    各別，行為互殊，應予分論併罰。被告二人有事實欄所述之
    犯罪科刑執行紀錄，此有臺灣高等法院被告前案紀錄表在卷
    可稽，被告等於有期徒刑執行完畢五年內故意再犯有期徒刑
    以上之罪，均應依累犯之規定加重其刑。爰審酌被告二人素
    行不佳、其正值青年、竟不循正當途徑獲取財物，反思不勞
    而獲，其犯罪之動機、目的、飛車搶奪嚴重危害社會治安、
    對被害人造成精神、財產上損害、犯罪後尚知坦承犯行之態
    度等一切情狀，各量處如主文所示之刑，並定其應執行之刑
    ，以資懲儆。又扣案之機車鑰匙一支，係被告乙○○所有，
    且為供其竊取上開機車所用之物，已據被告供明在卷，爰依
    刑法第三十八條第一項第二款規定，併予宣告沒收。
據上論斷，應依刑事訴訟法第二百七十三條之一第一項、第二百
九十九條第一項前段，刑法第二十八條、第三百二十條第一項、
第三百二十五條第一項、第四十七條第一項、第五十一條第五款
、第三十八條第一項第二款，刑法施行法第一條之一，判決如主
文。
本案經檢察官顏妃琇到庭執行職務。
中    華    民    國    97    年    5     月    23    日
                  刑事第八庭    法  官  絲鈺雲
上列正本證明與原本無異。
如不服本判決，應於判決送達後十日內敘明上訴理由，向本院提
出上訴狀（應附繕本），上訴於臺灣高等法院。
                                書記官  周玉茹
中    華    民    國    97    年    5     月    23    日
附錄本案論罪科刑法條全文：
刑法第三百二十條
意圖為自己或第三人不法之所有，而竊取他人之動產者，為竊盜
罪，處五年以下有期徒刑、拘役或五百元以下罰金。
意圖為自己或第三人不法之利益，而竊佔他人之不動產者，依前
項之規定處斷。
前二項之未遂犯罰之。
刑法第三百二十五條
意圖為自己或第三人不法之所有，而搶奪他人之動產者，處六月
以上五年以下有期徒刑。
因而致人於死者，處無期徒刑或七年以上有期徒刑，致重傷者，
處三年以上十年以下有期徒刑。
第一項之未遂犯罰之。


司法院資訊處製作；財團法人民間司法改革基金會備份。
